# 求助陈版主，非标专项债的会计处理。

提问人：liuweisheng 时间：2020-06-20 09:00:42
A公司是甲项目的实施主体公司，为国有企业。政府为了扶持甲项目发行非标债，将非标专项债的资金给A公司。
A公司收到这笔钱入账科目是什么，长期借款是不是合适？谢谢版主解惑。

回答人：chenyiwei
首先A公司是否需要偿还该笔款项？如果不需要偿还的，列入专项应付款，条件成熟时转为实收资本和资本公积；
如果需要偿还的，则列入长期应付款，并按约定计提利息。